臺灣高等法院刑事裁定
111年度聲字第190號
聲  請  人  臺灣高等檢察署檢察官
受  刑  人  許鈺弘




上列聲請人因受刑人數罪併罰有二裁判以上，聲請定其應執行之
刑（聲請案號：臺灣高等檢察署111年度執聲字第24號），本院
裁定如下：
    主  文
許鈺弘犯如附表所示各罪所處之刑，應執行有期徒刑陸年拾月。
    理  由
一、聲請意旨略以：受刑人許鈺弘因違反毒品危害防制條例等數
    罪，先後經判決確定如附表，應依刑法第50條第1項第1款、
    第2項、第53條、第51條第5款規定，定其應執行之刑，爰依
    刑事訴訟法第477條第1項之規定聲請定應執行之刑等語。
二、按裁判確定前犯數罪者，併合處罰之。但有下列情形之一者
    ，不在此限：㈠得易科罰金之罪與不得易科罰金之罪。㈡得易
    科罰金之罪與不得易服社會勞動之罪。㈢得易服社會勞動之
    罪與不得易科罰金之罪。㈣得易服社會勞動之罪與不得易服
    社會勞動之罪。前項但書情形，受刑人請求檢察官聲請定應
    執行刑者，依第51條規定定之，刑法第50條定有明文。又數
    罪併罰，有二裁判以上者，依刑法第51條之規定，定其應執
    行之刑；而數罪併罰，宣告多數有期徒刑者，於各刑中之最
    長期以上，各刑合併之刑期以下，定其刑期，但不得逾30年
    ，刑法第53條、第51條第5款分別定有明文。另數罪併罰中
    之一罪依刑法規定得易科罰金，若因與不得易科之他罪併合
    處罰結果而不得易科罰金時，原可易科部分，所處之刑，自
    亦無庸為易科折算標準之記載（司法院大法官會議釋字第14
    4號解釋、第679號解釋意旨參照）。　　
三、經查，受刑人因違反毒品危害防制條例等數罪，先後經臺灣
    新北地方法院、本院判處如附表所示之刑，並均確定在案，
    且如附表所示各罪，均係在如附表編號2所示之罪判決確定
    日前所犯等情（附表編號3之犯罪日期為民國108年10月6日
    、編號4之犯罪日期為108年10月6日23時30分許前某時至108
    年10月7日，聲請書之附表分別誤載為109年10月6日、108年
    10月8日，均更正如附表編號3、4所示），有各該判決書及
    本院被告前案紀錄表附卷可稽。又受刑人所犯如附表所示各
    罪，其中附表編號2為得易科罰金之罪、附表編號5至7為不
    得易科罰金，但得易服社會勞動之罪，其餘均為不得易科罰
    金、不得易服社會勞動之罪，固合於刑法第50條第1項但書
    之規定，惟受刑人已聲請定其應執行刑，此有定刑聲請切結
    書在卷足佐（見本院卷第9、119頁），得依刑法第50條第2
    項規定定其應執行刑，是檢察官聲請定其應執行刑，於法相
    符，應予准許。參酌上開各罪宣告刑之有期徒刑總和上限、
    各刑中最長期，及附表編號1至4所示之罪前經臺灣新北地方
    法院110年度聲字第644號裁定就定應執行有期徒刑2年2月、
    附表編號5至7所示之罪及附表編號8至12所示之罪前經本院1
    09年度上訴字第4498號判決各定應執行有期徒刑7月、4年6
    月，暨受刑人所犯如附表所示各罪之犯罪時間、類型、動機
    、態樣、侵害法益、行為次數等情狀，復就其所犯之罪整體
    評價其應受非難及矯治之程度，兼衡刑罰經濟與公平、比例
    等原則，暨受刑人就本件定刑表示已知錯，希望縮短刑期，
    早日返鄉陪伴年邁雙親之意見（見本院卷第9、119頁），定
    其應執行刑如主文所示。又受刑人所犯原得易科罰金之罪，
    因與不得易科之罪合併處罰，依上開解釋，無庸為易科折算
    標準之記載，附此敘明。
四、依刑事訴訟法第477條第1項，刑法第50條第2項、第51條第5
    款、第53條，裁定如主文。 
中　　華　　民　　國　　111 　年　　2  　月　 　9　　日
                    刑事第二庭 審判長法　官 遲中慧
                                     法　官 邱筱涵
                                     法　官 李世華
以上正本證明與原本無異。
如不服本裁定，應於收受送達後五日內向本院提出抗告狀。
                                     書記官 莊佳鈴
中　　華　　民　　國　　111 　年　　2 　 月　　9 　　日
附表：
編         號  1 2 3 罪         名  毒品危害防制條例 毒品危害防制條例 毒品危害防制條例 宣    告   刑  有期徒刑8月 有期徒刑3月 有期徒刑8月 犯  罪 日  期  108年4月13日0時45分許為警採尿前回溯26小時內某時 108年4月12日19時許 108年10月6日 偵  查 機  關      新北地檢108年度毒偵字第2483號  新北地檢108年度偵字第31647號  最  後 事實審   法 院 臺灣高等法院 臺灣高等法院 臺灣新北地方法院  案 號 109年度上訴字第665號 109年度上訴字第665號 109年度審訴字第874號   判決日期 109年5月12日 109年5月12日 109年6月30日 確定判決   法 院 臺灣高等法院 臺灣高等法院 臺灣新北地方法院    案 號 109年度上訴字第665號 109年度上訴字第665號 109年度審訴字第874號   確定日期 109年6月9日    109年5月12日  109年7月29日 是否得易科罰金  否 是 否 備       註  新北地檢109年度執字第8807號 新北地檢109年度執字第8808號 新北地檢109年度執字第11804號   編號1至4經新北地院110年度聲字第644號定應執行有期徒刑2年2月。   

編         號  4 5 6 罪         名  毒品危害防制條例 藥事法 藥事法 宣    告   刑  有期徒刑1年 有期徒刑3月 有期徒刑3月 犯  罪 日  期  108年10月6日23時30分許前某時至同月7日 109年3月4日 109年4月21日 偵  查 機  關  新北地檢108年度偵字第31647號      新北地檢109年度偵字第15215號   最  後 事實審 法    院 臺灣新北地方法院 臺灣高等法院   案    號 109年度審訴字第874號          109年度上訴字第4498號   判決日期 109年6月30日 110年6月10日  確定判決 法    院 臺灣新北地方法院 臺灣高等法院   案    號 109年度審訴字第874號         109年度上訴字第4498號   確定日期 109年7月29日 110年10月13日（撤回上訴）  是否得易科罰金  否 否（得易服社會勞動）  備       註  新北地檢109年度執字第11804號 新北地檢110年度執字第9092號    編號1至4經新北地院110年度聲字第644號定應執行有期徒刑2年2月。 編號5至7經臺灣高等法院109年度上訴字第4498號判決定應執行有期徒刑7月。  

編         號  7 8 9 罪         名  藥事法 毒品危害防制條例 毒品危害防制條例 宣    告   刑  有期徒刑3月 有期徒刑3年8月 有期徒刑3年8月 犯  罪 日  期  109年4月中旬某日 109年2月15日 109年2月20日 偵  查 機  關  新北地檢109年度偵字第15215號    最  後 事實審 法 院 臺灣高等法院    案 號 109年度上訴字第4498號    判決日期 110年6月10日   確定  判決 法    院 臺灣高等法院    案    號 109年度上訴字第4498號    確定日期 110年10月13日（撤回上訴）   是否得易科罰金  否 （得易服社會勞動） 否   備       註  新北地檢110年度執字第9092號 新北地檢110年度執字第9187號    編號5至7經臺灣高等法院109年度上訴字第4498號判決定應執行有期徒刑7月。 編號8至12經臺灣高等法院109年度上訴字第4498號判決定應執行有期徒刑4年6月。  

編         號  10 11 12 罪         名  毒品危害防制條例 毒品危害防制條例 毒品危害防制條例 宣    告   刑  有期徒刑3年8月 有期徒刑2年 有期徒刑3年10月 犯  罪 日  期  109年3月6日 109年4月底 108年10月11日 偵  查 機  關  新北地檢109年度偵字第15215號   最  後 事實審 法 院 臺灣高等法院    案 號 109年度上訴字第4498號    判決日期 110年6月10日   確定 判決   法    院 臺灣高等法院    案    號 109年度上訴字第4498號    確定日期 110年10月13日（撤回上訴）   是否得易科罰金  否   備       註  新北地檢110年度執字第9187號     編號8至12經臺灣高等法院109年度上訴字第4498號判決定應執行有期徒刑4年6月。